臺灣板橋地方法院刑事判決　　　　　　　95年度易字第2309號
公　訴　人　臺灣板橋地方法院檢察署檢察官
被　　　告　乙○○
　　　　　　　　　　（現另案於臺灣臺北監獄臺北分監執行）
上列被告因竊盜等案件，經檢察官提起公訴（95年度偵字第2542
4 號），本院判決如下：
    主  文
乙○○共同連續攜帶兇器竊盜未遂，處有期徒刑拾月。扣案之手
電筒貳支、六角扳手陸支均沒收。
    事  實
一、乙○○係計程車司機，前甫因於民國93年11月間因竊盜（竊
    取他人車內現金）案件，經檢察官於94年5 月間聲請簡易判
    決處刑（其後經本院於95年10月18日判處有期徒刑六月確定
    ），尚於法院審理中，詎其猶不知悔改，復夥同翁水影（所
    涉本件犯行，前另經本院以94年度易字第980 號刑事判決判
    處有期徒刑八月確定在案）共同基於意圖為自己不法所有之
    竊盜概括犯意聯絡，於94年7 月3 日凌晨2 時許，由乙○○
    駕駛車號767-ML號營業小客車，搭載翁水影，沿途找尋下手
    行竊目標，行經臺北縣板橋市○○○路「好樂迪ＫＴＶ」時
    ，見丙○○酒醉倒臥於路旁，翁水影即先行下車，由乙○○
    虛意搭載丙○○上車後，翁水影再行上車，並由翁水影在車
    內徒手搜刮竊取丙○○身上所有之現金新臺幣（下同）1800
    元、臺灣銀行及臺灣中小企業銀行之提款卡各1 張、三洋牌
    行動電話1 支等財物，得手後即將丙○○載至臺北縣板橋市
    ○○路上推下車。其後二人即駕車至臺北縣板橋市新埔捷運
    站旁之萬泰銀行，復共同基於意圖為自己不法所有，基於以
    不正方法由自動付款設備詐取財物之犯意聯絡，由翁水影持
    上述竊得之臺灣銀行提款卡，至該銀行自動櫃員機，按該卡
    背面所載提款密碼，輸入冒領丙○○帳戶內之存款5000元，
    致使替代萬泰銀行辦理付款業務人員之自動付款機陷於錯誤
    ，而如數給付之。翁水影得手後，即將上開竊得之臺灣銀行
    及臺灣中小企銀提款卡各1 張隨地棄置，並將上開不法所得
    共計6800元交予乙○○保管。其後二人續駕車尋覓下手目標
    ，於同日凌晨3 時45分許，行經臺北縣土城市○○路○ 段19
    4 號對面停車格旁時，見甲○○所有車號HV-7332 號自用小
    客車停放該處休息，乃趁甲○○在車內熟睡之際，各持其所
    有之手電筒1 支照明，分站上開車輛二側尋覓車內有無值錢
    財物作為竊取目標，翁水影並攜帶客觀上對人生命、身體具
    有危險性可為兇器使用之六角扳手1 支，著手開啟車門行竊
    之際，旋為行經該處之巡邏員警許佳棣、鄒慶樟發覺查獲而
    未遂，並在翁水影身上扣得其所有供竊盜所用之手電筒1支
    、六角扳手1 支，在乙○○身上起出上開贓款現金6800元、
    所有供犯罪所用之手電筒1 支。復於乙○○上開營業用小客
    車內之前置物箱內起出上開竊得之三洋牌行動電話1 支、在
    腳踏板下扣得磨好之六角扳手1 支、在後行李廂扣得磨平之
    六角扳手2 支、未磨平之六角扳手2 支，因而查悉上情。
二、案經臺北縣政府警察局土城分局報請臺灣板橋地方法院檢察
    署檢察官偵查起訴。
    理  由
一、訊據被告乙○○矢口否認有上揭竊盜等犯行，辯稱：當天係
    翁水影以3000元包我的車子到天亮，往板橋、土城方向，說
    要找向錢莊借錢跑掉的車子，他就叫我去新莊載他，經過板
    橋夜市好樂迪ＫＴＶ，他說路旁喝醉酒倒在地上的丙○○是
    他的朋友，要把他扶到車上，我看他在搜丙○○的包包，我
    就覺得怪怪的，我車開到板橋市○○○路右轉縣民大道後，
    翁水影就叫醒他，叫他下車坐別台車回家，然後翁水影就叫
    我開車到板橋民生路與文化路的萬泰銀行，他叫我停旁邊，
    他就去領錢，之後我們就往土城的方向開去，途中翁水影有
    拿5000元要付我車錢，剛好到土城中華路，我及翁水影都想
    要上廁所，我剛好停車在甲○○車子的前面，他大燈亮著，
    翁水影拿手電筒，剛好有警察開車經過，下車盤查，在我車
    上前座置物箱查獲丙○○的手機，還有翁水影放在我車上的
    六角扳手及我和翁水影所有的手電筒各1 支，還有在我身上
    查到上開5000元，在翁水影身上查到丙○○的1800元，我沒
    有和翁水影一起行竊及盜領丙○○的錢云云。然查，被告上
    揭犯罪事實，業經翁水影於偵查中結證稱：案發當天是乙○○打電話給我，說有看見酒醉的人，打算偷他的東西，所以
    當時看見丙○○酒醉倒在路旁，我就先下車，讓丙○○上車
    ，見他在睡覺，我再上車，在他身上拿1800元、提款卡、手
    機，之後我就到板橋萬泰銀行提款5000元，交給乙○○等語
    明確（見94年度偵字第11286 號偵查卷54至55頁），並經被
    害人丙○○於本院審理時證稱：94年7 月3 日那天我喝醉，
    最後的印象是計程車送我到我家，我自己走進去，一開始的
    印象是在板橋好樂迪，好像是服務生幫我叫計程車，我一人
    在那裡上車，然後在板橋堤防那邊下車，之後又上了一台計
    程車就到家了，在板橋堤防那邊為何會下車，我沒有印象，
    我印象中好像最後是被人推下車，我那時候昏昏迷迷的，但
    被推下車之前，我已經沒有印象發生何事，當天我損失手機
    、提款卡、皮包內現金，是警察打電話給我家人，我才知道
    ，我不認識翁水影，我也不知道有這個人等語（見本院96年
    2 月6 日審判筆錄），此外被告於警詢亦曾供認：翁水影搜
    刮丙○○身上之現金1800元及冒領之5000元，均交給我，是
    二人要平分的等語（見上開偵查卷10至11頁），核諸被告如
    與翁水影無竊取、冒領丙○○財物之犯意聯絡，何以翁水影
    會將不法所得贓款全數交予被告保管，待事後分贓，況被告
    一路搭載翁水影佯載酒醉之丙○○後搜刮其財物，並至銀行
    冒領其存款，被告明知翁水影上開不法犯行，仍一路搭載配
    合，難謂其與翁水影間就上開不法行為無何犯意聯絡。另證
    人即查獲警員許佳棣、鄒慶樟於偵查中結證稱：94年7 月3
    日凌晨3 時45分許，我們巡邏時在土城中華路2 段194 號對
    面停車格，看到乙○○、翁水影一人站一邊，用手電筒在照
    一輛車輛車內，我們繞一圈迴轉發現翁水影拿六角扳手在開
    車門，就上前盤查，他們就跑掉等語情節明確（見上開偵查
    卷73至74頁），復經警當場於翁水影身上扣得其所有供竊盜
    所用之手電筒1 支、六角扳手1 支，於乙○○身上起出上開
    贓款現金6800元、所有供犯罪所用之手電筒1 支，復於乙○○上開營業用小客車內起出上開竊得之三洋牌行動電話1支
    ，並扣得六角扳手5 支等行竊工具，此亦有搜索、扣押筆錄
    及贓物認領保管單在卷可稽。足見被告上開所辯，要與上開
    事證不符，亦與常情有違，顯不足採。另被告與共犯翁水影
    所有上開供行竊使用之六角扳手，依一般社會觀念，客觀上
    足以危害他人生命、身體之安全，自屬兇器無訛。是綜上所
    述，本件事證明確，被告犯行均堪認定，應予依法論科。
二、又本件被告行為後，94年1 月7 日修正、刪除之刑法第28條
    （將共同正犯條文「實施」一語，修正為「實行」，否認「
    陰謀共同正犯」、「預備共同正犯」）、第33條第5 款（修
    正提高罰金最低額為新臺幣一千元以上，以百元計算之）、
    第55條（刪除牽連犯從一重處斷之規定）、第56條（刪除本
    條連續犯以一罪論之規定）等規定，業於95年7 月1 日生效
    施行，是經依同法第2 條規定綜合比較新舊法結果，被告本
    件所犯之罪，依修正後之上開規定處斷，並無有利，自仍應
    適用其行為時之舊法即94年1 月7 日修正施行前之刑法上開
    規定處斷。是核本件被告上開所為，係犯刑法第320 條第1
    項之竊盜、同法第339 條之2 第1 項之以不正方法由自動付
    款設備取得財物、同法第321 條第1 項第3 款之攜帶兇器竊
    盜未遂等罪。其所犯上開各罪行為，與翁水影間，均有犯意
    聯絡及行為分擔，為共同正犯。又其所犯上開竊盜及以不正
    方法由自動付款設備取得財物二罪間，有方法結果關係，為
    修正前刑法規定之牽連犯，應從一重之竊盜罪處斷。又其所
    犯上開竊盜、攜帶兇器竊盜未遂二次竊盜行為，時間緊接，
    所犯基本構成要件相同，顯係出於概括之犯意反覆為之，為
    修正前刑法規定之連續犯，應依修正前之刑法第56條規定以
    情節較重之攜帶兇器竊盜未遂一罪論，並加重其刑。又被告
    攜帶兇器欲開啟車門行竊，已著手於竊盜之實行，因警查獲
    而為不遂，為未遂犯，並依法減輕其刑（修正前刑法第26條
    未遂犯減輕其刑規定，修正後已移列為第25條第2 項，惟此
    為純文字修正，無新舊法比較問題，應適用裁判時之新法，
    附此敘明）。其上開加重減輕事由，並依法先加後減。爰審
    酌被告之素行、犯罪動機、目的、手段、共犯情節、對社會
    治安、被害人所生之危害、所獲不法利益及犯罪後矯飾之態
    度等一切情狀，量處如主文所示之刑，以資懲儆。被告與共
    犯翁水影所有供犯罪所用之行竊工具六角扳手6 支、手電筒
    2 支等物，併依修正前之刑法第38條第1 項第2 款規定宣告
    沒收之。另扣案之被告所有鴨舌帽1 頂，與本案犯罪無涉，
    爰不予宣告沒收，附此敘明。
據上論斷，應依刑事訴訟法第299 條第1 項前段，刑法第2 條第
1 項前段、修正前之刑法第28條、第56條、刑法第320 條第1 項
、第321 條第1 項第3 款、第339 條之2 第1 項、第25條第2 項
、修正前之刑法第55條、第38條第1 項第2 款，罰金罰鍰提高標
準條例第1 條前段，判決如主文。
本案經檢察官靳開聖到庭執行職務
中　　華　　民　　國　　96　　年　　2 　　月　　27　　日
  　　　　　　　刑事第八庭  審判長法　官　王  屏  夏
    　　　　　　　　　　　　　　　法　官　王  偉  光
                                  法  官  彭  全  曄
以上正本證明與原本無異
如不服本判決應於送達後10日內向本院提出上訴狀
      　　　　　　　　　　　　　　書記官　吳  詩  琳
中　　華　　民　　國　　96　　年　　2 　　月　　27　　日
附錄本案論罪科刑法條全文：
中華民國刑法第320條
（普通竊盜罪、竊佔罪）
意圖為自己或第三人不法之所有，而竊取他人之動產者，為竊盜
罪，處 5 年以下有期徒刑、拘役或 5 百元以下罰金。
意圖為自己或第三人不法之利益，而竊佔他人之不動產者，依前
項之規定處斷。
前二項之未遂犯罰之。
中華民國刑法第321條
（加重竊盜罪）
犯竊盜罪而有左列情形之一者，處 6 月以上、 5 年以下有期徒
刑：
一  於夜間侵入住宅或有人居住之建築物、船艦或隱匿其內而犯
    之者。
二  毀越門扇、牆垣或其他安全設備而犯之者。
三  攜帶兇器而犯之者。
四  結夥三人以上而犯之者。
五  乘火災、水災或其他災害之際而犯之者。
六  在車站或埠頭而犯之者。
前項之未遂犯罰之。
中華民國刑法第339條之2
（違法由自動付款設備取得他人之物之處罰）
意圖為自己或第三人不法之所有，以不正方法由自動付款設備取
得他人之物者，處3年以下有期徒刑、拘役或1萬元以下罰金。
以前項方法得財產上不法之利益或使第三人得之者，亦同。
